【裁判字號】    95,上訴,1665
【裁判日期】    950831
【裁判案由】    毒品危害防制條例
【裁判全文】
臺灣高等法院臺中分院刑事判決        95年度上訴字第1665號
上  訴  人  臺灣臺中地方法院檢察署檢察官
被      告  乙○○
上列上訴人因被告違反毒品危害防制條例案件，不服臺灣臺中地
方法院95年度訴字第1141號中華民國95年5月26日第一審判決（
起訴案號：臺灣臺中地方法院檢察署95年度毒偵字第809號），
提起上訴，並經臺灣臺中地方法院檢察署檢察官移送本院併案審
理（95年度毒偵字第2806號），本院判決如下：
    主  文
原判決撤銷。
乙○○連續施用第一級毒品，累犯，處有期徒刑壹年；扣案之第
一級毒品海洛因參包（合計淨重貳點肆肆公克、包裝重零點捌參
公克），沒收銷燬之；扣案之電子磅秤壹個，沒收。又連續施用
第二級毒品，累犯，處有期徒刑捌月；扣案之第二級毒品甲基安
非他命壹包（含袋重約零點貳捌公克），沒收銷燬之。應執行有
期徒刑壹年陸月。扣案之第一級毒品海洛因參包（合計淨重貳點
肆肆公克、包裝重零點捌參公克）及第二級毒品甲基安非他命壹
包（含袋重約零點貳捌公克），均沒收銷燬之；扣案之電子磅秤
壹個，沒收。
    事  實
一、乙○○前因施用第一、二級毒品案件，經原審法院以民國九
    十一年度訴字第二八六七號各判處有期徒刑八月、五月，並
    定應執行刑為有期徒刑一年確定，入監服刑後，已於九十三
    年九月十一日縮刑期滿執行完畢；其又因施用毒品案件，經
    原審法院以九十一年度毒聲字第二七三四號裁定令入戒治處
    所強制戒治，已於九十二年十月二日強制戒治執行完畢釋放
    。詎仍不知悔改，於強制戒治執行完畢釋放後之五年內，復
    基於施用第一級毒品海洛因之概括犯意，自九十四年八月間
    某日起至九十五年六月九日某時止，在其臺中縣大雅鄉○○
    村○○街二四五號住處，以將第一級毒品海洛因摻入香菸內
    吸食之方式，連續施用第一級毒品海洛因，平均每日施用一
    次；另基於施用第二級毒品甲基安非他命之概括犯意，自九
    十四年八月間某日起至九十五年六月十日上午七時三十分許
    止，在其臺中縣大雅鄉○○村○○街二四五號住處，以將第
    二級毒品甲基安非他命用玻璃球燒烤之方式，連續施用第二
    級毒品甲基安非他命（起訴書誤載為安非他命），平均每日
    施用一次。嗣先於九十五年一月十九日晚間九時許，在其臺
    中縣大雅鄉○○村○○街二四七號居處經警查獲，並扣得其
    所有供施用之第一級毒品海洛因三包（合計淨重二．四四公
    克、包裝重○．八三公克）、其所有供施用第一級毒品海洛
    因秤重使用之電子磅秤一個；復於九十五年六月十日晚間十
    時三十分許，在臺中市○○區○○街十八巷內為警查獲，並
    扣得第二級毒品甲基安非他命一包（含袋重約○．二八公克
    ）。
二、案經臺中縣警察局豐原分局及臺中市警察局第六分局報告臺
    灣臺中地方法院檢察署檢察官偵查起訴及移送併辦。
    理  由
一、上揭事實，業據被告乙○○供承不諱，而其前後二次經警採
    集其尿液送請檢驗結果，分別呈有嗎啡及甲基安非他命陽性
    反應，此有中山醫學大學附設醫院藥物濫用檢測中心檢驗報
    告、詮昕科技股份有限公司濫用藥物尿液檢驗報告各一紙及
    毒品尿液真實姓名對照表二紙附卷可稽。再者，被告於第一
    次為警查扣之白粉三包，經送法務部調查局依化學呈色法、
    氣相層析質譜儀分析法檢驗結果，確含第一級毒品海洛因成
    分，驗餘淨重二．四四公克（空包裝重○．八三公克），此
    亦有該局九十五年四月十九日調科壹字第一二○○一七五八
    ○號鑑定通知書一紙在卷足憑。此外，復有被告所有供施用
    第一級毒品海洛因秤重使用之電子磅秤一個及第二級毒品甲
    基安非他命一包（含袋重約○．二八公克）可資佐證。是被
    告自白其有連續施用第一級毒品海洛因及第二級毒品甲基安
    非他命之犯行，應堪信為真實。又被告前因施用毒品案件，
    經送強制戒治，而於九十二年十月二日執行完畢釋放乙情，
    有臺灣高等法院被告前案紀錄表、刑案資料查註紀錄表各一
    份附卷可按，是被告前因施用毒品案件，於強制戒治期滿執
    行完畢後，五年內再犯本件毒品危害防制條例第十條之罪，
    本案事證明確，被告犯行至堪認定。
二、查被告行為後，刑法第五十六條連續犯之規定，業於九十四
    年七月七日修正公布刪除，並於九十五年七月一日施行，則
    被告之犯行，因行為後新法業已刪除連續犯之規定，此刪除
    雖非犯罪構成要件之變更，但顯已影響行為人刑罰之法律效
    果，自屬法律有變更，依新法第二條第一項規定，比較新、
    舊法結果，仍應適用較有利於被告之行為時法律即舊法論以
    連續犯（最高法院九十五年第八次刑事庭會議決議參照）。
    再者，此次刑法第十一條、第四十七條累犯、第五十一條定
    執行刑、第三十八條沒收等規定，亦均有修正，惟分別比較
    新、舊法結果，對被告之法律效果並無不同，自皆應依被告
    之行為時法律即舊法論處。又按海洛因、甲基安非他命分別
    為毒品危害防制條例第二條第二項第一、二款所稱之第一、
    二級毒品，不得非法施用。故核被告施用海洛因、甲基安非
    他命之行為，各係犯毒品危害防制條例第十條第一項、第二
    項之施用第一級、第二級毒品罪。其施用前持有第一級、第
    二級毒品之低度行為，應分別為施用之高度行為所吸收，均
    不另論罪。又其先後多次施用第一級、第二級毒品之行為，
    皆時間密接、犯罪構成要件相同，顯係基於概括犯意為之，
    均為連續犯，皆應依修正前刑法第五十六條之規定論以一罪
    ，並加重其刑。又被告前因施用第一、二級毒品案件，經原
    審法院以九十一年度訴字第二八六七號各判處有期徒刑八月
    、五月，並定應執行刑為有期徒刑一年確定，入監服刑後，
    已於九十三年九月十一日縮刑期滿執行完畢，有上開前科紀
    錄表可參，其於刑之執行完畢五年內再犯本件有期徒刑以上
    之本罪，均為累犯，應依修正前刑法第四十七條規定分別遞
    加重其刑。又被告所犯上開連續施用第一級毒品、第二級毒
    品二罪，犯意各別，罪名不同，應予分論併罰。又檢察官僅
    就被告於九十四年八月中旬某日起至九十五年一月十九日止
    之連續施用第一級毒品犯行，及於九十五年一月十九日回溯
    四日內某時之施用第二級毒品犯行提起公訴，其餘如事實欄
    所載之犯行雖未為起訴書所載及，惟該部分與已起訴之施用
    第一級毒品及第二級毒品之犯行，各有連續犯之裁判上一罪
    關係，均為起訴效力之所及，本院自應併予審理。
三、原審對被告論罪科刑，固非無見，惟原審就被告自九十五年
    一月十九日上午某時以後至九十五年六月九日某時以前之連
    續施用第一級毒品犯行，及自九十五年一月十七日以後至九
    十五年六月十日上午七時三十分許以前之連續施用第二級毒
    品犯行，均未及併予審判，尚有未洽。而檢察官提起上訴，
    請求將本件檢察官聲請併辦部分併予審理乙情，上訴應有理
    由，自應由本院將原判決予以撤銷改判。爰審酌被告非法施
    用第一、二級毒品，對個人身心戕害甚鉅，且前已因施用毒
    品案件，經強制戒治後，又再犯本件施用第一、二級毒品之
    罪，顯未因前所受之強制戒治處分而決心改過，矯正其行，
    並參酌其犯罪之動機、目的、手段及犯罪後坦承犯行、態度
    良好等一切情狀，分別量處如主文第二項所示之刑，並定其
    應執行之刑如主文第二項所示。至扣案第一級毒品海洛因三
    包（合計淨重二．四四公克）暨包裝上開海洛因內含海洛因
    殘渣已無法析離之包裝袋三個（空包裝重合計○．八三公克
    ），及第二級毒品甲基安非他命一包（含袋重約○．二八公
    克，該包裝袋內含甲基安非他命殘渣亦無法析離），各屬第
    一、二級毒品，均應依毒品危害防制條例第十八條第一項前
    段之規定，沒收銷燬之。又扣案之電子磅秤一個係被告所有
    供施用第一級毒品海洛因秤重使用，乃被告所有供犯罪所用
    之物，亦據其自承在卷，應依修正前刑法第三十八條第一項
    第二款規定宣告沒收。
據上論斷，應依刑事訴訟法第三百六十九條第一項前段、第三百
六十四條、第二百九十九條第一項前段，毒品危害防制條例第十
條第一項、第二項、第十八條第一項前段，刑法第二條第一項、
修正前刑法第十一條、第五十六條、第四十七條、第五十一條第
五款、第三十八條第一項第二款，判決如主文。
本案經檢察官甲○○到庭執行職務。
中    華    民    國    95    年    8     月    31    日
               刑事第七庭  審判長法  官  林  榮  龍
                                 法  官  江  錫  麟
                                 法  官  許  秀  芬
上列正本證明與原本無異。
本件施用第一級毒品部分得上訴，施用第二級毒品部分不得上訴
。
如不服本判決應於收受送達後十日內向本院提出上訴書狀，其未
敘述上訴之理由者並得於提起上訴後十日內向本院補提理由書（
均須按他造當事人之人數附繕本）。
                                 書記官    瑞  芳
中    華    民    國    95    年    9     月    1     日
附錄論罪科刑法條：
毒品危害防制條例第10條：
施用第一級毒品者，處六月以上五年以下有期徒刑。
施用第二級毒品者，處三年以下有期徒刑。
                                                      Ｆ


司法院資訊處製作；財團法人民間司法改革基金會備份。
